臺灣高雄地方法院刑事判決　　　　　　　96年度訴字第4854號
公　訴　人　臺灣高雄地方法院檢察署檢察官
被　　　告　甲○○
上列被告因違反毒品危害防制條例案件，經檢察官提起公訴（96
年度毒偵字第8260號），被告於本院準備程序中就被訴事實為有
罪之陳述，經詢問當事人意見，合議庭裁定由受命法官依簡式審
判程序獨任審理，本院判決如下：
    主  文
甲○○施用第一級毒品，累犯，處有期徒刑拾月，扣案之海洛因
壹包（淨重零點壹伍玖公克）、藍色分裝杓（殘留海洛因、甲基
安非他命）壹支沒收銷燬之，扣案之透明分裝杓壹支、空夾鏈袋
拾只沒收之。又施用第二級毒品，累犯，處有期徒刑陸月，扣
案之玻璃球吸食器（殘留甲基安非他命）壹個、藍色分裝杓（殘
留海洛因、甲基安非他命）壹支沒收銷燬之，扣案之透明分裝杓
壹支、空夾鏈袋拾只沒收之。應執行有期徒刑壹年月，扣案
之海洛因壹包（淨重零點壹伍玖公克）、藍色分裝杓（殘留海洛
因、甲基安非他命）壹支、玻璃球吸食器（殘留甲基安非他命）
壹個沒收銷燬之，扣案之透明分裝杓壹支、空夾鏈袋拾只沒收
之。
    事  實
一、甲○○前於民國90年間因施用毒品案件，經本院裁定送觀察
    、勒戒後，認無繼續施用毒品之傾向，於90年1 月18日執行
    完畢釋放。又於92年間因施用第一、二級毒品案件，經本院
    以92年度訴字第2322號分別判處有期徒刑9 月、4 月，合併
    定應執行刑為有期徒刑1 年確定。復於93年間因違反槍砲彈
    藥刀械管制條例案件，經本院以93年度訴字第2504號判處有
    期徒刑1 年確定。再於95年間因施用毒品案件，經本院以95
    年度簡字第3615號判處有期徒刑4 月（後經減刑為有期徒刑
    2 月）確定。上開案件接續執行後，於96年7 月18日執行完
    畢，翌日出監。詎仍不知悔改，復基於施用第一級毒品海洛
    因及第二級毒品甲基安非他命之犯意，於96年9 月16日中午
    某時，在高雄縣鳳山市○○○路308 巷63號友誼旅館房間內
    ，以摻於香菸中吸食之方式，施用第一級毒品海洛因1 次；
    另於96年9 月17日22時35分許回溯24小時內之某時，在上址
    以放在玻璃球內燒烤後吸食煙霧之方式，施用第二級毒品甲
    基安非他命1 次。嗣於96年9 月17日22時35分許，在友誼旅
    館前為警查獲，並扣得其所有海洛因1 包（驗前淨重0.16 8
    公克，驗後淨重0.159 公克）、藍色分裝杓（殘留海洛因、
    甲基安非他命）1 支、玻璃球吸食器（殘留甲基安非他命）
    1 個、透明分裝杓（未殘留海洛因、甲基安非他命）1 支、
    空夾鏈袋30只。
二、案經高雄縣政府警察局林園分局報請臺灣高雄地方法院檢察
    署檢察官偵查起訴。
    理  由
一、按本件被告甲○○所犯均係死刑、無期徒刑、最輕本刑為3
    年以上有期徒刑以外之罪，其於準備程序就前揭被訴事實均
    為有罪之陳述，經受命法官告知簡式審判程序之旨，並聽取
    其與公訴人之意見後，本院認無不得或不宜改依簡式審判程
    序進行之情形，爰依刑事訴訟法第273 條之1 第1 項規定，
    裁定本件由受命法官獨任進行簡式審判程序，合先敘明。
二、上揭事實，業據被告於偵訊及本院審理時坦承不諱，復有海
    洛因1 包（驗前淨重0.168 公克，驗後淨重0.159 公克）、
    分裝杓2 支、玻璃球吸食器1 個、空夾鏈袋30只扣案可稽，
    且被告為警查獲後所採集之尿液，經送請台灣檢驗科技股份
    有限公司檢驗之結果，呈嗎啡、甲基安非他命之陽性反應，
    有該公司濫用藥物尿液檢驗報告、尿液檢體監管紀錄表各1
    份在卷可憑，又上開扣得之白色粉末1 包，經鑑定結果，含
    有第一級毒品海洛因之成分，此有高雄市立凱旋醫院96年10
    月29日濫用藥物成品檢驗鑑定書1 份附卷可考，足認被告之
    自白與事實相符，本件事證明確，被告犯行洵堪認定。
三、按海洛因、甲基安非他命分別為毒品危害防制條例第2 條第
    2 項第1 款、第2 款所稱之第一、二級毒品，不得施用、持
    有。次按，犯毒品危害防制條例第10條施用第一級、第二級
    毒品之罪者，檢察官應聲請法院裁定，令被告入勒戒處所觀
    察、勒戒，經觀察、勒戒後，檢察官依據勒戒處所之陳報，
    認受觀察、勒戒人無繼續施用毒品傾向者，應即釋放，並為
    不起訴之處分；認受觀察、勒戒人有繼續施用毒品之傾向者
    ，檢察官應聲請法院裁定令入戒治處所強制戒治，其期間為
    6 個月以上，至無繼續強制戒治之必要為止，但最長不得逾
    1 年，強制戒治期滿，應即釋放，由檢察官為不起訴之處分
    。觀察、勒戒或強制戒治執行完畢釋放後，5 年內再犯第10
    條之罪者，應依一般刑事訴訟程序予以起訴論罪科刑，此觀
    諸毒品危害防制條例第20條第1 項、第2 項、第23條第1 項
    、第2 項規定自明。而被告若於5 年內已再犯，經依法追訴
    處罰，縱其第3 次（或第3 次以上）再度施用毒品之時間，
    在初犯經觀察、勒戒或強制戒治執行完畢釋放5 年以後，已
    不合於「5 年後再犯」之規定，且因已於「5 年內再犯」，
    顯見其再犯率甚高，原實施觀察、勒戒或強制戒治，已無法
    收其實效，即應依該條例第10條處罰（最高法院95年第7 次
    刑事庭會議決定可資參照）。被告既有如犯罪事實欄所示觀
    察、勒戒及論罪科刑之前科，有臺灣高等法院被告前案紀錄
    表1 份在卷可佐，本件施用毒品案件依前述規定自應予以起
    訴論罪科刑。是核被告所為，係犯毒品危害防制條例第10條
    第1 項、第2 項之施用第一、二級毒品罪。其持有第一、二
    級毒品之低度行為，應分別為施用第一、二級毒品之高度行
    為所吸收，不另論罪。被告所犯上開2 罪間，犯意各別，罪
    名不同，應分論併罰。又被告曾有如前所述之論罪科刑前科
    ，此有上開前案紀錄表在卷可參，其於有期徒刑執行完畢後
    5 年內，故意再犯本件施用第一、二級毒品等有期徒刑以上
    之罪，為累犯，均應依刑法第47條第1 項規定加重其刑。爰
    審酌被告經觀察、勒戒及論罪科刑後，仍未能戒絕毒癮，顯
    見其戒絕毒癮之意念非堅，惟念其於犯罪後坦承犯行，態度
    良好，且施用毒品行為，乃屬對自身健康之戕害行為，及其
    犯罪動機、目的、手段等一切情狀，分別量處如主文所示之
    刑，並定應執行之刑。
四、末查，扣案之白色粉末1 包（驗前淨重0.168 公克，驗後淨
    重0.159 公克），經鑑定結果含有海洛因成分，前已述及，
    且係被告所有供其施用之物，業據被告於本院審理時自承在
    卷（見本院96年12月18日審判筆錄），應依毒品危害防制條
    例第18條第1 項前段規定，不論屬於犯人與否，均沒收銷燬
    之，至鑑驗耗損之毒品因已滅失，自無庸宣告沒收銷燬。又
    扣案之藍色分裝杓1 支及玻璃球吸食器1 個，經檢驗結果分
    別有海洛因、甲基安非他命及甲基安非他命之殘留，此有高
    雄醫學大學附設中和紀念醫院96年12月11日編號9612-25 、
    9612-26 號檢驗報告各1 份在卷可按，且均為被告所有供其
    施用海洛因或甲基安非他命所用之物，亦經其於本院審理時
    供述明確（見同上審判筆錄），前開物品與其上殘留之海洛
    因或甲基安非他命無法完全析離，均應依毒品危害防制條例
    第18條第1 項前段規定沒收銷燬之。另扣案之透明分裝杓1
    支（經檢驗結果無海洛因或甲基安非他命之殘留，此有高雄
    醫學大學附設中和紀念醫院96年12月11日編號9612-27 號檢
    驗報告1 份附卷可證）及空夾鏈袋30只等物，業經被告於本
    院審理時自承係其所有且預備供其施用海洛因、甲基安非他
    命之用（見同上審判筆錄），均應依刑法第38條第1 項第2
    款規定沒收之。至警方於查獲本案時，雖一併自被告身上扣
    得黑色小皮包1 個，惟被告否認該皮包為其所有，公訴人亦
    未提出證據證明該皮包為被告所有或與被告本件施用毒品之
    犯行有關，爰不予宣告沒收，附此敘明。
據上論斷，應依刑事訴訟法第273 條之1 第1 項、第284 條之1
、第299 條第1 項前段，毒品危害防制條例第10條第1 項、第2
項、第18條第1 項前段，刑法第11條、第47條第1 項、第51條第
5 款、第38條第1 項第2 款，判決如主文。
本件經檢察官乙○○到庭執行職務。
中　　華　　民　　國　　96　　年　　12　　月　　31　　日
                鳳山刑事第二庭  法　官  楊筑婷
以上正本證明與原本無異。
如不服本判決應於收受本判決後10日內向本院提出上訴書狀，並
應敘述具體理由，如未敘述上訴理由者，應於上訴期間屆滿後20
日內補提理由書狀於本院（均須按他造當事人之人數附繕本）「
切勿逕送上級法院」。
中　　華　　民　　國　　96　　年　　12　　月　　31　　日
　　　　　　　　　　　　　 　　 書記官　林靜慧
附錄本判決之論罪科刑法條：
毒品危害防制條例第10條
施用第一級毒品者，處6 月以上5 年以下有期徒刑。
施用第二級毒品者，處3 年以下有期徒刑。
